# 关于承接会议的财务处理

提问人：决战小审计 时间：2019-11-01 11:50:01
若某企业有提供会议服务的业务，业务过程大概如下：公司代主办方收取会议的参会费并开具公司的发票；公司以自己的名义租赁会场，租赁方直接给公司开发票，会议用茶歇等均由公司直接对接供应商，并签订合同，取得发票。同时会取得主办方的会议费，并向主办方开具发票。另外，收取的注册费较支出多余的部分，采用与主办方分成的方式。这种业务模式下，应该跟会议主办方怎么签订合同？目前公司是将注册费以及会议费全额确认收入，将支付的租赁费及茶歇等的全额确认成本？这样做是否合理？

回答人：chenyiwei
参考收入准则下对收入确认采用总额法/净额法的相关考虑，即主要考虑是本企业是否为该项会议的主要责任人。从你说的情况看，虽然会议有主办方，本企业只是受托提供会务服务，但就会务服务向主办方和参会者承担首要责任，因此对从主办方收取的会议费以及向参会者收取的注册费均应确认收入，所有会议举办成本确认为营业成本；支付给主办方的分成款也确认成本。